臺北高等行政法院判決　　　　　　　　　　　　　　九十二年度訴字第四九六八號
　　　　　　　　　　　　　　　.
　　原　　　告　甲○○
　　被　　　告　銓敘部
　　代　表　人　乙○○部長）.
　　訴訟代理人　丙○○
　　　　　　　　丁○○
右當事人間因任用事件，原告不服公務人員保障暨培訓委員會中華民國九十二年九月
十六日九二公審決字第○二○九號覆審決定，提起行政訴訟。本院判決如左：
　　主　文
原告之訴駁回。
訴訟費用由原告負擔。
　　事  實
一、事實概要：原告現職為臺中高等行政法院委任第三職等至第五職等電力工程職系
    技士，係應民國七十七年特種考試交通事業鐵路人員考試佐級技術類電機工程考
    試（下稱七十七年鐵路特考佐級考試）及格人員，七十八年七月二十八日初任臺
    灣鐵路管理局電務處彰化號誌段技術佐技術助理；復應八十五年交通事業鐵路人
    員升資考試佐級晉升員級考試技術類電機工程科考試（下稱八十五年鐵路員級升
    資考試）及格，於八十六年一月一日調升該處彰化電務段技術員助理工務員，核
    敘技術員三十五級二七○薪點，歷至八十七年考成晉敘技術員三十三級二九○薪
    點有案，八十八年七月一日臺灣鐵路管理局改隸交通部，依交通事業人員任用條
    例第七條規定，員級人員之任用毋庸送請被告銓敘審定。嗣原告於九十二年一月
    二十八日轉任現職，經被告依原告所具備之七十七年鐵路特考佐級考試及格資格
    ，自委任第一職等本俸一級起敘，並採原告上開七十九年一月至九十年十二月計
    十二年曾任臺灣鐵路管理局佐級以上之年資提敘十二級，核敘委任第一職等年功
    俸六級二八○俸點在案。原告不服，提起復審，遭決定駁回，遂提起本件行政訴
    訟。
二、兩造聲明：
  (一)原告聲明：
  　1.復審決定及原處分均撤銷。
    2.被告應依臺中高等行政法院九十二年八月一日任用案申請重行審定送核書予以
      重行審定。
  (二)被告聲明：駁回原告之訴。
三、兩造之爭點：
　(一)原告主張之理由：
　　1.原告原任職交通部台灣鐵路管理局電務處彰化電務段，職稱：工務員，資位：
      技術員，在職最後薪資為二十九級三三○薪點，薪俸為新台幣（下同）二萬三
      千三百七十五元，於九十二年一月二十八日轉任現職台中高等行政法院委任第
      三職等至第五職等電力工程職系技士，暫支委任第五職等本俸五級三七○俸點
      ，本俸為二萬三千五百元，至此兩者尚屬相當。惟送經被告審定後，被告審定
      為委任第一職等年功俸六級二八○俸點，本俸為一萬七千三百六十元，與前者
      相差甚鉅，造成降級減俸結果，侵害原告權益。
    2.按「公務人員依法銓敘取得之官等俸級，非經公務員懲戒機關依法定程序之審
      議決定，不得降級或減俸，此乃憲法上服公職權利所受之制度性保障。」司法
      院釋字第四八三號著有解釋，又「公務人員經銓敘審定之官等職等應予保障，
      非依法律不得變更。」、「公務人員經銓敘審定之俸級應予保障，非依法律不
      得降級或減俸。」為公務人員保障法第十三、十四條所明定。本件原告係應七
      十七年鐵路特考佐級考試及格，於七十八年七月二十八日初任交通事業人員，
      斯時原告即屬依法任用之常任公務人員，已發生公法上職務關係，嗣原告應八
      十五年鐵路員級升資考試及格，此乃公務人員依法陞遷之正常管道，原告之任
      用及陞遷均經被告銓敘審定有案，揆諸前揭解釋文及法令意旨，原告之身份保
      障權及俸給權均受憲法所保障，對此等權利之限制，應由法律直接規範或由有
      法律明確依據之行政命令加以規定，屬法律保留之範疇。惟本件被告所為原處
      分乃依公務人員任用法第十三條第二項規定，以原告七十七年鐵路特考佐級考
      試及格之身份重新任用，直接否定被告原已依法任用原告為常任公務人員之銓
      敘審定，係直接對原告上開權益之限制與侵害。核交通事業人員轉任一般行政
      人員，除「高等考試或相當高等考試以上之特種考試及格人員」有規定適用公
      務人員任用法第十六條外，其他人員之轉任並無法律規定應適用同法第十三條
      第二項規定，是被告以原告七十七年考試及格之任用資格，來銓定原告轉任一
      般行政機關之官等職等及敘定俸級，已違反法律保留原則，並侵害原告憲法上
      服公職權利所受之制度性保障。
    3.交通事業人員升資考試規則，係依公務人員陞官等考試法第十條所授權制定。
      原告既已取得合格資格，故應為公務人員任用法第九條第一項第三款所稱之「
      依法升等合格」。原告除了取得丁等特考及格充任公務員之外，另外在升資考
      試及格之部分也應該予以承認重新審定其俸給。又公務人員任用法第十五條應
      係指原來是僱員經委任陞官等考試及格，可從僱員變成委任一職等，委任通過
      陞官等考試變成薦任，薦任通過陞官等考試變成簡任。交通事業人員與交通行
      政人員相互轉任資格及年資提敘資格辦法第四條第一項但書規定：「但曾依公
      務人員任用法規定銓敘審定較高等級，或其考試及格資格取得較高職等任用資
      格者，依其銓敘審定有案之俸級或依公務人員俸給法有關各等級考試及格敘級
      之規定選擇其起敘之俸給。」依此規定，交通事業人員轉任交通行政機構又轉
      到一般行政機構時，即承認其資格。本件原告是交通事業人員直接轉任為一般
      行政機構為何不能承認其資格？況公務人員任用法施行細則第八條第三項其條
      文僅指「包括下列法規取得升等」，並沒有明文排除升資陞官等考試者。
    4.法律制度係為人而存在，其目的在追求及建立公平正義的社會，以維憲法所保
      障之人性尊嚴，我國人事制度之法制精神亦如是，憲法規定公開考試，係傳承
      我國古代之文官制度，其內涵係講考試用人，而非靠關係用人，考試及格經任
      用後，給薪、陞遷、退休金之多寡，均與其貢獻成正比，即屬功績制，基礎皆
      建立在用人靠能力而非靠關係，符合公平正義。本件雖交通事業機構與一般行
      政機關所採晉敘、俸給制度不同，惟兩者均屬國家公務人員之人事制度，如二
      條平行線，各別經考試及格之人員取得初任資格後，經任用為公務人員，即發
      生公法上的職務關係，其經銓定之官等職等及經敘定之俸級，國家應給予相同
      之保障，不應有所不同；而於兩制度下依法經升資或升等考試及格，並銓敘審
      定有案者，國家亦應給予相同之保障，不應有差別待遇；於兩制度間轉任時，
      人事制度亦應銓敘其相當之官職等級與俸給，給予相當之待遇，始符前述憲法
      上服公職權利所受之制度性保障，此觀公務人員任用法第十六條規定及行政、
      教育、公營事業人員相互轉任採計年資提敘官職等級辦法，即採此意旨。本件
      原告由交通事業人員轉任一般行政人員時，雖不屬公務人員任用法第十六條規
      範之人員，被告仍應依原告轉任時交通事業人員員級二十九級三三○薪點之身
      分，銓敘轉任新職後相當之官等職等。依行政、教育、公營事業人員相互轉任
      採計年資提敘官職等級辦法所列對照表，及公務人員曾任公務年資採計提敘俸
      級認定辦法第三條第一項：「公務人員曾任公務年資，其職等相當之對照，依
      所附各類人員與行政機關公務人員職等相當年資採計提敘俸級對照表認定之。
      」均規定轉任人員之銓定官職等及敘定俸級應採計提敘曾任年資，可證交通事
      業人員轉任一般行政人員可依對照表辦理銓敘，並無技術上之困難，重點應在
      於轉任前後原告之收入應相當，才符公平正義，故依平等原則，原告同可適用
      上開對照表。則原告以交通事業人員員級二十九級三三○薪點轉任後應比敘行
      政機關公務人員俸級為委任第五職等年功俸二級四○○俸點，始為相當。
  (二)被告主張之理由：
    1.按公務人員考試法施行細則第五條第六項規定：「中華民國八十五年一月十七
      日本法修正施行前之高等考試一級考試相當中華民國八十五年一月十七日本法
      修正施行後之高等考試二級考試；．．．。修正施行前之特種考試之丁等考試
      相當修正施行後之初等考試。」特種考試交通事業人員考試規則第三條第三項
      規定：「本考試高員一級考試相當高等考試一級考試，高員二級考試相當高等
      考試二級考試，高員三級考試相當高等考試三級考試，員級考試相當普通考試
      ，佐級考試相當初等考試。」復按公務人員任用法第十三條第二項規定：「中
      華民國八十五年一月十七日公務人員考試法修正公佈前，考試及格人員之任用
      ，依左列規定：．．．四、特種考試之丁等考試及格者，取得委任第一職等任
      用資格。」公務人員俸給法第六條第二項規定：「中華民國八十五年一月十七
      日公務人員考試法修正公佈前，考試及格人員，初任各官等職務時，其等級起
      敘規定如下：．．．六、特種考試之丁等考試及格者，敘委任第一職等本俸一
      級。」同法第十七條第一項規定：「公務人員曾任下列年資，如與現任職務職
      等相當、性質相近且服務成績優良者，得按年核計加級至其所銓敘審定職等之
      本俸最高級；如尚有積餘年資，且其年終（度）考績（成、核）合於或比照合
      於公務人員考績法第七條之規定，得按年核計加級至其所銓敘審定職等之年功
      俸最高級為止：一、．．．。二、公營事業人員年資。．．．。」據此，原告
      轉任一般行政機關，其任用及俸給銓敘審定，係適用上開公務人員任用法及公
      務人員俸給法之相關規定辦理，先以其所具公務人員考試及格資格，依公務人
      員任用法審定其委任第一職等之任用資格後，再依公務人員俸給法第六條及第
      十七條規定敘薪並採計曾任交通事業人員之年資，按年核計加級至所銓敘審定
      委任第一職等之年功俸最高級（年功俸六級）為止。
    2.另查公務人員任用法施行細則第八條第一項規定：「本法第九條第一項第一款
      所稱依法考試及格，指依公務人員考試法規及本法施行前考試法規所舉辦之各
      類公務人員考試及格。」同細則第十三條規定：「本法第十五條所稱『陞官等
      考試及格人員』，指依公務人員陞官等考試法及公務人員升等考試法所舉行之
      考試及格者而言。」複查九十年十二月二十六日修正公佈前公務人員考試法第
      二條第一項規定：「公務人員之考試，以公開競爭方式行之．．．。」同法施
      行細則第三條第一項規定：「本法第二條第一項所稱『公開競爭』，指舉辦考
      試，凡中華民國國民，年滿十八歲，．．．皆得報名分別應各該考試．．．。
      」次查被告八十七年九月十一日八七台法二字第一六二七三九一號函釋略以，
      各類升等升資考試規則之適用對像，均為現職人員，即是類考試性質係屬封閉
      性之現職人員內升制考試，因此，應是類考試及格人員均非公務人員任用法第
      九條第一項第一款所稱之「依法考試及格人員」。應各類升等升資考試規則所
      舉行之考試及格人員，亦非公務人員任用法第十五條所稱之「升官等考試及格
      人員」。且依各升等升資考試規則規定，應各類考試及格人員僅取得其升等升
      資範圍之任用資格，尚無是類人員得以其升等升資考試及格資格取得一般行政
      機關相當官等職務之任用資格。故應各類升等升資考試及格人員，均無法以各
      該升等升資考試及格資格逕行擔任或調任一般行政機關相當官等職務。是以，
      原告於轉任臺中高等行政法院技士職務時，被告按其所具七十七年鐵路特考佐
      級考試及格資格，依公務人員任用法第十三條規定核敘委任第一職等，復依公
      務人員俸給法第六條第二項及第十七條第一項規定，採其曾任臺灣鐵路管理局
      計十二年之任職年資提敘十二級，核敘委任第一職等年功俸六級二八○俸點，
      於法並無不合。
    3.公務人員任用法第三十三條規定：「．．．交通事業人員．．．之任用，均另
      以法律定之。」另查交通事業人員任用條例第一條規定：「交通事業人員之任
      用，依本條例行之。」、第三條規定：「交通事業人員採資位職務分立制．．
      ．。」、第四條規定：「交通事業人員之資位分左列二類：一、業務類：業務
      長、副業務長、高級業務員、業務員、業務佐、業務士。二、技術類：技術長
      、副技術長、高級技術員、技術員、技術佐、技術士。」及第十一條規定：「
      交通事業人員資位職務薪給表，由考試院會同行政院定之。」複查交通事業人
      員之資位職務薪給表並無官等、職等及本薪、年功薪之分。再查公務人員任用
      法第五條規定：「公務人員依官等及職等任用之。官等分委任、薦任、簡任。
      職等分第一至第十四職等，以第十四職等為最高職等。委任為第一至第五職等
      ；薦任為第六至第九職等；簡任為第十至第十四職等。」又查公務人員俸給法
      第三條規定：「公務人員之俸給，分本俸、年功俸及加給，均以月計之。」據
      上，交通事業機構與一般行政機關公務人員適用之任用法律依據各有不同，且
      以交通事業人員之資位及薪級結構不同於公務人員之官等職等及俸級結構。是
      以，依交通事業人員任用條例審定有案之交通事業人員，於改任一般行政機關
      職務時，應以其所具公務人員考試及格資格，依公務人員任用法規定，取得各
      官等職等職務之任用資格，並依公務人員俸給法第六條及第十七條等之規定核
      敘俸級，尚無法以原告於交通事業機構審定之薪級逕予換敘公務人員同數額俸
      點之俸級。
    4.至原告訴稱由交通事業人員轉任一般行政人員時，雖非公務人員任用法第十六
      條規範對像，惟依平等原則，應可適用行政、教育及公營事業人員相互轉任採
      計年資提敘官職等級辦法（下稱三類人員轉任辦法）之對照表，及公務人員曾
      任公務年資採計提敘俸級認定辦法（下稱公務人員提敘認定辦法）第三條所定
      各類人員與行政機關公務人員職等相當年資採計提敘俸級對照表之規定，以原
      敘員級二十九級三三○薪點比敘為委任第五職等年功俸二級四○○俸點一節，
      查公務人員任用法第十六條規定：「高等考試或相當高等考試以上之特種考試
      及格人員，曾任行政機關人員、公立學校教育人員或公營事業人員服務成績優
      良之年資，除依法令限制不得轉調者外，於相互轉任性質程度相當職務時，得
      依規定採計提敘官、職等級；其辦法由考試院定之。」複查三類人員轉任辦法
      第二條規定：「曾任行政機關人員或公立學校教育人員或公營事業人員，具有
      高等考試、特種考試之乙等考試及格之資格者（下稱轉任人員），其轉任前服
      務成績優良任職年資得予採計。其採計除法律有特別規定，應從其規定外，依
      本辦法行之。轉任行政機關職務，以薦任第八職等至簡任第十二職等為限，其
      轉任職務之官職等級，並不得高於轉任前之原職務等級。」再查公務人員提敘
      認定辦法第三條規定：「公務人員曾任公務年資，其職等相當之對照，依所附
      各類人員與行政機關公務人員職等相當年資採計提敘俸級對照表認定之。」據
      上，三類人員轉任辦法係為規範行政機關人員、公立學校教育人員及公營事業
      人員相互轉任採計提敘俸級之用，其中轉任行政機關職務者，須以薦任第八職
      等至簡任第十二職等為限，原告轉任現職臺中高等行政法院委任第三職等至第
      五職等技士職務，尚非該辦法之適用對象。又依公務人員提敘認定辦法第三條
      授權訂定之對照表附則一規定，本表僅作為採計年資提敘俸級之用，不作為認
      定任用資格及列等支薪與人員調任之依據。是以，原告主張逕以所具交通事業
      人員員級二十九級三三○薪點，予以核敘為公務人員委任第五職等年功俸二級
      四○○俸點，顯係對法規有所誤解。
    5.交通事業人員與交通行政人員相互轉任資格及年資提敘辦法係於交通事業人員
      與交通行政人員相互轉任時，方有其適用，且交通事業人員轉任交通行政機關
      相當職務後再改任一般行政機關職務時，依交通事業人員任用條例第八條第二
      項之規定，應依各該任用及俸給法規，重新審查其資格俸級。是以，尚無是類
      人員得以其升資考試資格取得一般行政機關相當官等職務之任用資格。
　　理  由
一、被告代表人原為吳容明，嗣變更為乙○○，茲由其具狀聲明承受訴訟，核無不合
    ，應予准許。
二、按公務人員考試法施行細則第五條第六項規定：「中華民國八十五年一月十七日
    本法修正施行前之高等考試一級考試相當中華民國八十五年一月十七日本法修正
    施行後之高等考試二級考試；．．．。修正施行前之特種考試之丁等考試相當修
    正施行後之初等考試。」特種考試交通事業人員考試規則第三條第三項規定：「
    本考試高員一級考試相當高等考試一級考試，高員二級考試相當高等考試二級考
    試，高員三級考試相當高等考試三級考試，員級考試相當普通考試，佐級考試相
    當初等考試。」復按公務人員任用法第十三條第二項規定：「中華民國八十五年
    一月十七日公務人員考試法修正公佈前，考試及格人員之任用，依左列規定：．
    ．．四、特種考試之丁等考試及格者，取得委任第一職等任用資格。」同法施行
    細則第八條第一項規定：「本法第九條第一項第一款所稱依法考試及格，指依公
    務人員考試法規及本法施行前考試法規所舉辦之各類公務人員考試及格。」第十
    五條規定：「本法第十五條所稱升官等考試及格人員，指依公務人員升官等考試
    法及公務人員升等考試法所舉行之考試及格者而言。」復查，九十年十二月二十
    六日修正公佈前公務人員考試法第二條第一項規定：「公務人員之考試，以公開
    競爭方式行之．．．。」同法施行細則第三條第一項規定：「本法第二條第一項
    所稱『公開競爭』，指舉辦考試，凡中華民國國民，年滿十八歲，．．．皆得報
    名分別應各該考試．．．。」被告八十七年九月十一日八七台法二字第一六二七
    三九一號函釋略以：「各類升等升資考試規則之適用對像，均為現職人員，即是
    類考試性質係屬封閉性之現職人員內升制考試，因此，應是類考試及格人員均非
    公務人員任用法第九條第一項第一款所稱之『依法考試及格人員』。應各類升等
    升資考試規則所舉行之考試及格人員，亦非公務人員任用法第十五條所稱之『升
    官等考試及格人員』，且依各升等升資考試規則規定，應各該考試及格人員僅取
    得其升等升資範圍之任用資格，尚無是類人員得以其升等升資考試及格取得一般
    行政機關相當官等職務之任用資格規定。故應各類升等升資考試及格人員，均無
    法以各該升等升資考試及格資格逕行擔任或調任一般行政機關相當官等職務」。
    茲本件原告所取得之八十五年鐵路員級升資考試及格資格，係屬封閉性之現職人
    員內升制考試，依上開說明，尚無法以該升資考試及格資格取得一般行政機關相
    當官等職務之任用資格，是其轉任臺中高等行政法院技士職務時，被告爰按其所
    具備之七十七年鐵路特考佐級考試及格資格，依公務人員任用法第十三條第二項
    規定以委任第一職等任用，核與前開任用法暨其施行細則規定，並無不合。原告
    主張經考試合格取得資位晉敘之規定，於轉任一般行政機關時，該晉敘資位自應
    為被告審定官等時採認云云，顯屬對於法規之誤解，尚無可採。
三、次按公務人員俸給法第六條第二項規定：「中華民國八十五年一月十七日公務人
    員考試法修正公佈前，考試及格人員，初任各官等職務時，其等級起敘規定如下
    ：．．．六、特種考試之丁等考試及格者，敘委任第一職等本俸一級。」同法第
    十七條第一項規定：「公務人員曾任下列年資，如與現任職務職等相當、性質相
    近且服務成績優良者，得按年核計加級至其所銓敘審定職等之本俸最高級；如尚
    有積餘年資，且其年終（度）考績（成、核）合於或比照合於公務人員考績法第
    七條之規定，得按年核計加級至其所銓敘審定職等之年功俸最高級為止：一、．
    ．．。二、公營事業人員年資。．．．。」卷查原告係應七十七年鐵路特考佐級
    考試及格，七十八年七月二十八日初任臺灣鐵路管理局電務處彰化號誌段技術佐
    技術助理；復應八十五年鐵路員級升資考試及格，於八十六年一月一日調升該處
    彰化電務段技術員助理工務員，核敘技術員三十五級二七○薪點，歷至八十七年
    考成晉敘技術員三十三級二九○薪點有案。復查，依法考試及格人員考試類科適
    用職系對照表，特種考試交通事業鐵路人員考試技術類電機工程考試類科，得適
    用「電力工程」職系，及卷附臺灣鐵路管理局電務處彰化電務段九十二年一月二
    十八日人證字第○○九號離職證明書所載，原告七十七年七月至九十二年一月任
    職期間，係擔任號誌設備維修保養、電路圖設計及工程施工等工作，核與電力工
    程職系說明內容尚屬相近，被告爰以其所具佐級考試及格資格自委任第一職等本
    俸一級起敘，並採其上開七十九年一月至九十年十二月計十二年曾任臺灣鐵路管
    理局佐級以上之年資提敘十二級，核敘委任第一職等年功俸六級二八○俸點，核
    與上開俸給法規定相符，應無違誤。
四、原告一再主張其取得八十五年鐵路員級升資考試及格資格，且經被告銓敘審定，
    自屬公務人員任用法第九條第一項第三款之「依法升等合格」，自應按此資格予
    以審定云云。惟公務人員任用法第三十三條規定略以，「交通事業人員之任用，
    另以法律定之」；又公務人員升官等考試法第十條規定略以，「交通事業人員另
    有分等規定者，其升等考試規則由考試院另定之」；而交通事業人員任用條例第
    一條則規定，「交通事業人員之任用，依本條例行之」；另有關交通事業人員之
    升資則依交通事業人員升資考試規則。由以上相關法律即知，有關交通事業人員
    之任用、升資均有其獨立之規範，有別於一般公務人員之規定。再依交通事業人
    員任用條例第三條規定，「交通事業人員採資位職務分立制……」；其第四條規
    定，「交通事業人員之資位分左列二類：一、業務類：業務長、副業務長、高級
    業務員、業務員、業務佐、業務士。二、技術類：技術長、副技術長、高級技術
    員、技術員、技術佐、技術士」；其第十一條規定，「交通事業人員資位職務薪
    給表，由考試院會同行政院定之」。而公務人員任用法第五條則規定，「公務人
    員依官等及職等任用之。官等分委任、薦任、簡任。職等分第一至第十四職等，
    以第十四職等為最高職等。委任為第一至第五職等；薦任為第六至第九職等；簡
    任為第十至第十四職等」；公務人員俸給法第三條規定：「公務人員之俸給，分
    本俸、年功俸及加給，均以月計之」。綜合上開規定以觀，我國公務體系之人事
    法制，顯然對於交通事業機構人員與一般行政機關公務人員之職等、俸給予以不
    同結構之規範方式。是以，前揭被告八十七年九月十一日八七台法二字第一六二
    七三九一號函釋意旨，認「各類升等升資考試規則之適用對像，均為現職人員，
    即是類考試性質係屬封閉性之現職人員內升制考試，因此，應是類考試及格人員
    均非公務人員任用法第九條第一項第一款所稱之『依法考試及格人員』。應各類
    升等升資考試規則所舉行之考試及格人員，亦非公務人員任用法第十五條所稱之
    『升官等考試及格人員』，且依各升等升資考試規則規定，應各該考試及格人員
    僅取得其升等升資範圍之任用資格，尚無是類人員得以其升等升資考試及格取得
    一般行政機關相當官等職務之任用資格規定」等語，合於前開人事制度之規範設
    計，於法並無違背，與有無相當職等可以對照銓敘或技術上有無困難並無關連。
    原告主張其所取得之八十五年鐵路員級升資考試及格資格，即屬公務人員任用法
    第九條第一項第三款之「依法升等合格」，可依三類人員轉任辦法或公務人員提
    敘認定辦法，予以審定銓敘一節，顯有誤會，難以成立。
五、又本件乃原告由交通事業機構轉任司法機關，改任一般行政人員，依核敘結果，
    其實際所得薪資遠低於其預期，此乃被告依法審定銓敘之結果，非屬降級、減俸
    之情形，原告舉司法院釋字第四八三號解釋及公務人員保障法相關規定，均與本
    件無涉。另原告舉交通事業人員與交通行政人員相互轉任資格及年資提敘資格辦
    法第四條第一項但書規定：「但曾依公務人員任用法規定銓敘審定較高等級，或
    其考試及格資格取得較高職等任用資格者，依其銓敘審定有案之俸級或依公務人
    員俸給法有關各等級考試及格敘級之規定選擇其起敘之俸給」，認依此規定，交
    通事業人員轉任交通行政機構又轉到一般行政機構時，原來在交通事業機構之升
    資資格即被承認，原告之個案與之相較，顯不公平云云。惟查交通事業人員任用
    條例第八條第二項已有明文：「交通事業人員轉任交通行政機關相當職務後，再
    改任非交通行政機關職務時，應依各該任用及俸給法規，重新審查其資格俸級」
    ，並無原告所指不公平之規定，原告對此亦屬誤解，併予敘明。
六、綜上，本件被告依原告所具七十七年鐵路特考佐級考試及格資格，自委任第一職
    等本俸一級起敘，並採原告自七十九年一月至九十年十二月計十二年曾任臺灣鐵
    路管理局佐級以上之年資提敘十二級，核敘委任第一職等年功俸六級二八○俸點
    ，並無不合。原告仍執前詞及個人主觀見解，訴請撤銷原處分與訴願決定並請求
    被告應依臺中高等行政法院九十二年八月一日任用案申請重行審定送核書予以重
    行審定，為無理由，應予駁回。
據上論結，本件原告之訴為無理由，爰依行政訴訟法第九十八條第三項前段，判決如
主文。
中　　華　　民　　國　　九十三　　　年　　　十　一　　月　　　廿　三　　日
                                  臺北高等行政法院  第七庭
                                            審判長  法  官　鄭小康
      　　　　　　　　　　　　　　　　　　　　      法　官　林金本
      　　　　　　　　　　　　　　　　　　　　      法　官　黃秋鴻
右為正本係照原本作成。
如不服本判決，應於送達後二十日內，向本院提出上訴狀並表明上訴理由，如於本判
決宣示後送達前提起上訴者，應於判決送達後二十日內補提上訴理由書（須按他造人
數附繕本）。
中　　華　　民　　國　　九十三　　　年　　　十　一　　月　　　廿　三　　日
                                                   書記官  張靜怡
